臺灣高等法院刑事裁定
110年度抗字第876號
抗  告  人  李大均




上列抗告人因聲請定其應執行刑案件，不服臺灣新北地方法院中
華民國110年5月5日裁定（110年度聲字第1521號），提起抗告，
本院裁定如下：
    主  文
抗告駁回。                                             
    理  由
一、原裁定意旨略以：抗告人即受刑人李大均（下稱受刑人）因
    犯如附表所示之罪，經法院先後判處如附表所示之刑，並分
    別確定在案。茲檢察官聲請定其應執行之刑，經原審審核後
    ，認聲請正當，應予准許，爰裁定應執行有期徒刑6年等語
    。
二、抗告意旨略以：受刑人因犯毒品販賣2次、施用毒品5次而聲
    請定刑，惟原裁定僅減輕5月有期徒刑，未審酌抗告人之危
    害社會程度、犯罪動機，及單純吸食並未對社會造成負擔等
    一切情況而為裁量，爰請求撤銷原裁定，並於內部界限與外
    部界限範圍內，重新裁定最有利被告之刑度云云。
三、按裁判確定前犯數罪者，併合處罰之。又數罪併罰，分別宣
    告其罪之刑，其宣告多數有期徒刑者，於各刑中之最長期以
    上，各刑合併之刑期以下，定其應執行之刑期，但不得逾30
    年，刑法第50條第1項前段及第51條第5款分別規定甚明。又
    執行刑之量定，係事實審法院自由裁量之職權，倘其所酌定
    之執行刑，並未違背刑法第51條各款規定所定之方法或範圍
    及刑事訴訟法第370條所規定之不利益變更禁止原則（即法
    律之外部性界限），亦無明顯違背公平、比例原則或整體法
    律秩序之理念（即法律之內部性界限）者，即不得任意指為
    違法或不當（最高法院110年度台抗字第855號裁定意旨參照
    ）。
四、經查：抗告意旨雖稱原審裁定減輕5月有期徒刑，乃未酌被
    告犯行之差異及係對自己戕害之行為，危害社會程度低云云
    。惟原審裁定就受刑人李大均所犯如附表編號1至7所示之罪
    刑，實已審酌受刑人所犯販賣與施用毒品罪間之差異，且就
    各該犯行間隔期間之久暫、所彰顯之法敵對意識、受刑人之
    動機、情節及行為次數、應受矯治之程度、責罰相當與刑罰
    經濟之原則等要素，均為整體之考量。經本院審核，並無違
    背法律之外部性界限、內部性界限之情形，自難認原審裁定
    執行刑之量定有何違法或不當。是抗告意旨，核無理由，應
    予駁回。　　
據上論斷，應依刑事訴訟法第412條，裁定如主文。
中　　華　　民　　國　　110 　年　　6 　　月　　7 　　日
                  刑事第二十庭  審判長法　官  王復生
　　　　　　　　　　　　　　　　　　　法　官  遲中慧
　　　　　　　　　　　　　　　　　　　法　官  蕭世昌
以上正本證明與原本無異。
如不服本裁定，應於收受送達後五日內向本院提出抗告狀。
                                      書記官  吳建甫
中　　華　　民　　國　　110 　年　　6 　　月　　7 　　日

附表：抗告人李大均定應執行刑案件一覽表
編         號  1 2 3 罪         名  毒品危害防制條例 毒品危害防制條例 毒品危害防制條例 宣   告   刑  有期徒刑3月 有期徒刑7月 有期徒刑3月 犯 罪 日 期  108年1月31日上午0時35分許為警採尿前回溯96小時內某時 108年1月30日上午10時許 108年10月28日3時許 偵查(自訴)機關年度案號  新北地檢108年度毒偵字第2347號 新北地檢108年度毒偵字第2347號 新北地檢108年度毒偵字第6433號  最  後  事實審 法  院 新北地院 新北地院 新北地院  案  號 108年度訴字第692號 108年度訴字第692號 109年度審訴字第639號  判  決日  期 109年2月19日 109年2月19日 109年5月26日   確定   判決 法  院 新北地院 新北地院 新北地院  案  號 108年度訴字第692號 108年度訴字第692號 109年度審訴字第639號  判決確定日期 109年5月12日 109年5月12日 109年6月24日 是否為得易科罰金之案件  是 否 是 備        註  新北地檢109年度執字第6847號 新北地檢109年度執字第6846號 新北地檢109年度執字第11033號 

編         號  4 5 6 罪         名  毒品危害防制條例 毒品危害防制條例 毒品危害防制條例 宣   告   刑  有期徒刑9月 有期徒刑3年8月 有期徒刑3年8月 犯 罪 日 期  108年10月29日某時 107年12月5日 107年12月7日 偵查(自訴)機關年度案號  新北地檢108年度毒偵字第6433號 新北地檢108年度偵字第9702號 新北地檢108年度偵字第9702號  最  後  事實審 法  院 新北地院 臺灣高院 臺灣高院  案  號 109年度審訴字第639號 109年度上訴字第380號 109年度上訴字第380號  判  決日  期 109年5月26日 109年4月28日 109年4月28日   確定   判決 法  院 新北地院 最高法院 最高法院  案  號 109年度審訴字第639號 109年度台上字第3906號 109年度台上字第3906號  判決確定日期 109年6月24日 109年8月26日 109年8月26日 是否為得易科罰金之案件  否 否 否 備        註  新北地檢109年度執字第11034號 新北地檢109年度執字第12508號 新北地檢109年度執字第12508號 

編         號  7 罪         名  毒品危害防制條例 宣   告   刑  有期徒刑7月 犯 罪 日 期  108年7月15日21時許 偵查(自訴)機關年度案號  新北地檢108年度毒偵字第6223號  最  後  事實審 法  院 新北地院  案  號 109年度審訴字第652號  判  決日  期 109年5月28日   確定   判決 法  院 新北地院  案  號 109年度審訴字第652號  判決確定日期 109年7月1日 是否為得易科罰金之案件  否 備        註  新北地檢109年度執字第11151號